【裁判字號】    98,交聲,3891
【裁判日期】    981116
【裁判案由】    違反道路交通管理處罰條例聲明異議
【裁判全文】
臺灣臺北地方法院交通事件裁定        98年度交聲字第3891號
原處分機關  臺北市交通事件裁決所
異  議  人
即受處分人  甲○○
上列受處分人因違反道路交通管理處罰條例案件，對於臺北市交
通事件裁決所中華民國98年10月5 日所為之處分（原處分案號：
北市裁罰字第裁22-AEX966819號），聲明異議，本院裁定如下：
    主  文
異議駁回。
    理  由
一、按汽車駕駛人，駕駛汽車有違反本條例之行為，經交通勤務
    警察或依法令執行交通稽查任務人員制止時，不聽制止或拒
    絕停車接受稽查而逃逸者，除按各該條規定處罰外，處3,00
    0 元以上6,000 元以下罰鍰。又汽車駕駛人違反本條例第60
    條第1 項者，除依原條款處罰鍰外，並各予記違規點數1 點
    ，道路交通管理處罰條例第60條第1 項及第63條第1 項第1
    款分別定有明文。
二、異議人即受處分人甲○○騎乘車牌號碼956-EDG 號重型機車
    ，於民國98年8 月1 日15時26分在臺北市○○○路與承德路
    口處，因「違反處罰條例之行為，拒絕停車接受稽查而逃逸
    」違規，遂經臺北市政府警察局以北市警交字第AEX966819
    號違反道路交通管理事件通知單舉發，並經臺北市交通事件
    裁決所於98年10月5 日以北市裁罰字第裁22-AEX966819號所
    為之裁決處分，裁處異議人罰緩新臺幣3,000 元，並記違規
    點數1 點。
三、異議意旨略以：員警當時開了2 張罰單，第1 張是紅燈右轉
    ，此部份本人沒有意見，也撤回此部份之聲明異議，第2 張
    是拒絕停車接受稽查而逃逸，如果警察有看到我紅燈右轉，
    為什麼我轉出來後，他才出來，這中間有很長的時間，我認
    為警察攔的不是我，警察是臨時跑出來，我差點就撞到警察
    。請求撤銷原處分等云云。
四、經查：
    證人即舉發本件交通違規事件之大同分局雙連派出所之員警
    丙○○於本院訊問時結稱：當時我與另一個同事在民生西路
    與承德路口西南角執行交通勤務，是站在民生西路與承德路
    那邊，我是站在靠近承德路上，下午3 點多，該路口有一段
    時間是四個路口燈號都是紅燈，只剩下南北向自小客車左轉
    號誌燈是綠燈，所以其他車道的車輛燈號都是紅燈無法行走
    。我見到一部重型機車，從民生西路那邊從西向過來，轉南
    往火車站方向，因為當時東西向是紅燈，受處分人轉過來就
    構成紅燈右轉，我就去攔停，但是這個騎士沒有停車，我還
    特地往車道的方向走，往外側站一點，當時我有以隨身攜帶
    的指揮棒、哨子吹哨的方式，示意該部機車騎士停車。當時
    只有這部車輛轉過來，該車沒有停就離去了，我就先記下車
    號，由另一位同事以掌上型電腦查詢該車車籍資料，查證車
    型、顏色是否相符，並在工作記錄簿上紀錄等語（見本院98
    年10月30日訊問筆錄）；且當日同時在場執行職務之員警即
    證人乙○○於本院訊問時亦證稱：我有看到整個舉發的過程
    ，當天我與另一位員警站在承德路民生路口，是站在靠近民
    生西路天橋旁邊，受處分人是從民生西路右轉承德路，譚警
    員看到受處分人違規，有揮動指揮棒、吹警哨示意受處分人
    停車，之後受處分人就閃過去，並沒有減速，這個騎士還有
    回頭看了一下就騎走了。而譚警員攔停的時候，他有特別站
    出來路口一點，來執行攔停。當時並沒有其他車輛經過，因
    為當時是紅燈都有沒車輛，只有受處分人那輛車要紅燈右轉
    ，譚警員並非臨時跑出來的等語（見本院98年11月12日訊問
    筆錄）。顯見受處分人於98年8 月1 日15時26分許，騎乘車
    牌號碼956- EDG號重型機車，行經臺北市○○○路與承德路
    口時，紅燈右轉，當時僅受處分人欲紅燈右轉，並無其他車
    輛行駛，員警丙○○以揮動指揮棒及吹警哨之方式攔停欲予
    舉發時，受處分人應無誤認之可能，受處分人確實有違反道
    路交通管理處罰條例之行為，但並未停車接受稽查而逃逸。
    受處分人辯稱認為並非員警要攔查的對象，遂騎車離去，並
    不足採。
五、綜上，原處分機關依道路交通管理處罰條例第60條第1 項、
    第63條第1 項第3 款、違反道路交通管理事件統一裁罰標準
    及處理細則等規定，裁處異議人罰鍰3000元，經核並無違誤
    ，本件異議人之異議為無理由，應予駁回。
六、據上論斷，應依道路交通案件處理辦法第19條，裁定如主文
    。
中    華    民    國    98    年    11    月    16    日
                  交通法庭法  官  章曉文
以上正本證明與原本無異
如不服本裁定應於送達後5日內向本院提出抗告狀
                          書記官  林義盛
中    華    民    國    98    年    11    月    16    日


司法院資訊處製作；財團法人民間司法改革基金會備份。
